臺灣高雄地方法院刑事判決　　　　　　　94年度訴字第2149號
公　訴　人　臺灣高雄地方法院檢察署檢察官
被　　　告　甲○○
選任辯護人　黃金龍律師
上列被告因違反槍砲彈藥刀械管制條例案件，經檢察官提起公訴
（94年度偵字第7723號），被告於本院準備程序中為有罪之陳述
，經合議庭裁定由受命法官依簡式審判程序獨任審理，本院判決
如下：
    主  文
甲○○未經許可，持有子彈，累犯，處有期徒刑肆月，併科罰金
新台幣參萬元，罰金如易服勞役，以參佰元折算壹日，扣案之制
式霰彈拾顆，均沒收；又踰越牆垣及安全設備竊盜，累犯，處有
期徒刑拾月。應執行有期徒刑壹年，併科罰金新台幣參萬元，罰
金如易服勞役，以參佰元折算壹日，扣案之制式霰彈拾顆，均沒
收。
    事  實
一、甲○○前曾因施用第二級毒品案件，分別經本院於民國九十
    一年間以九十一年度易字第一三二七號及九十年度雄簡字第
    五六六號各判處有期徒刑十月、五月確定，經接續執行，甫
    於九十二年八月三日執行完畢。詎甲○○猶不知悔改，明知
    未經許可不得持有子彈，竟於九十二年間六月間某日，在屏
    東空軍機場後面垃圾場，拾獲他人所棄置之制式霰彈十顆，
    將該等子彈攜帶回家，並將之藏置於高雄市○○區○○街七
    號家中臥房內化妝檯上茶壺內而持有。另甲○○又基於為自
    己不法所有之意圖，於九十四年三月十八日清晨四、五時許
    ，前往址設高雄縣仁武鄉○○村○○路十六號之「貝典大理
    石店」外，先翻越圍牆，並徒手打開門窗進入該店無人居住
    之辦公室內，將丙○○所有電腦主機（價值新台幣二萬三千
    元）、液晶螢幕（價值新台幣一萬元）、筆記型電腦（價值
    新台幣五萬元）、數位相機（價值新台幣九千元）、研摩機
    （價值新台幣四千元）、雷射水平儀配件（價值新台幣一萬
    元）各一台悉數搬離竊取得手。甲○○隨即於翌日，駕駛其
    所有車牌號碼為E5-0067 號自小客車，載運上開竊得之物品
    至高雄市○○路與十全路口的跳蚤市場銷贓，得款約新台幣
    四、五千元。嗣因路人蘇憲祥恰巧目擊甲○○上開竊盜犯行
    ，乃向警方提供歹徒之車牌號碼，經警循線於九十四年三月
    三十一日下午三時三十分許，持本院核發之搜索票前往甲○
    ○上開位於高雄市○○區○○街七號家中搜索，當場查獲上
    開制式霰彈十顆及上開丙○○所有之AOPEN 廠牌電腦主機殼
    一台、雷射水平儀袋子一個及遙控器含門鑰匙一個，與邱瑞
    玲所有車號7811-JG 號自小客車行照、楊潔所有普通小型車
    駕照各一張（此部份經檢察官另為不起訴處分）。
二、上揭犯罪事實業據被告甲○○於警偵訊及本院審理時坦承不
    諱，核與遭竊之被害人丙○○之指述情節大致相符，且經證
    人蘇憲祥於警詢中陳述明確，並有扣押物品清單一紙、贓物
    認領保管收據一紙、照片十四幀、明日世界電腦股份有限公
    司出貨明細單一紙附卷可稽，復有制式霰彈十顆扣案足憑。
    而扣案之制式霰彈十顆，經內政部警政署刑事警察局以以性
    能檢驗法鑑定結果，確為制式霰彈十顆無誤，有該局九十四
    年四月二十七日刑鑑字第０九四００六一七三一號槍彈鑑定
    書可資參照。本案事證業臻明確，被告犯行洵堪認定，應依
    法論科。
三、查被告以入內竊取物品之意，翻越牆壁，係屬逾越牆垣而犯
    之。又查窗戶係屬安全設備之一種，被告徒手將之開啟而未
    破壞，係屬踰越安全設備而犯之。核被告所為，係犯槍砲彈
    藥刀械管制條例第十二條第四項之非法持有子彈罪及刑法第
    三百二十一條第一項第二款之加重竊盜罪。被告所犯前開二
    罪，犯意各別，行為互殊，應分論併罰。被告有如前所載之
    前科，有臺灣高等法院被告前案紀錄表及法務部刑案資料查
    註紀錄表各一紙在卷可查，其於有期徒刑執行完畢後，五年
    內再犯本件有期徒刑以上之各罪，均為累犯，應分應依刑法
    第四十七條之規定，各加重其刑。爰審酌被告前有竊盜、贓
    物及毒品前科，卻非法持有槍彈，且為圖私欲，侵入他人辦
    公室內竊取財物，其之行為確屬可議，本有嚴懲之必要，以
    收刑罰教化之效，惟念其犯後尚能坦認犯行，態度難謂不佳
    ，另衡其犯罪之動機、目的、手段、犯罪所生之危害及公訴
    人求處刑度等一切情狀，量處如主文所示之刑，另就持有子
    彈罪刑部分併科罰金及諭知易服勞役之折算標準，並定其應
    執行之刑，以資懲儆。扣案之制式霰彈十顆，均具殺傷力，
    係屬違禁物品，爰依刑法第三十八條第一項第一款，不問屬
    於被告所有與否，均沒收之。
據上論斷，應依刑事訴訟法第二百七十三條之一、第三百十條之
二、第二百九十九條第一項前段、槍砲彈藥刀械管制條例第十二
條第四項、刑法第十一條前段、第三百二十一條第一項第二款、
第四十七條、第三十八條第一項第一款、第四十二條第二項、第
五十一條第五款、罰金罰鍰提高標準條例第二條、現行法規所定
貨幣單位折算新臺幣條例第二條，判決如主文。
本案經檢察官乙○○到庭執行職務。
中　　華　　民　　國　　94　　年　　8 　　月　　4 　　日
                  刑事第十七庭  法　官  林勇如
以上正本證明與原本無異。
如不服本判決，應於收受送達後10日內向本院提出上訴書狀。
中　　華　　民　　國　　94　　年　　8 　　月　　4 　　日
 　　　　　　　　　　　　       書記官  許雅惠
附錄本件論罪科刑所犯法條全文：
槍砲彈藥刀械管制條例第12條
未經許可，製造、販賣或運輸子彈者，處 1 年以上 7 年以下有
期徒刑，併科新台幣 500 萬元以下罰金。
未經許可，轉讓、出租或出借子彈者，處 6 月以上 5 年以下有
期徒刑，併科新台幣 300 萬元以下罰金。
意圖供自己或他人犯罪之用，而犯前二項之罪者，處 3 年以上
10 年以下有期徒刑，併科新台幣 700 萬元以下罰金。
未經許可，持有、寄藏或意圖販賣而陳列子彈者，處 5 年以下有
期徒刑，併科新台幣 300 萬元以下罰金。
第 1 項至第 3 項之未遂犯罰之。
中華民國刑法第321條
犯竊盜罪而有左列情形之一者，處6月以上、5年以下有期徒刑：
1  於夜間侵入住宅或有人居住之建築物、船艦或隱匿其內而犯
   之者。
2  毀越門扇、牆垣或其他安全設備而犯之者。
3  攜帶兇器而犯之者。
4  結夥3人以上而犯之者。
5  乘火災、水災或其他災害之際而犯之者。
6  在車站或埠頭而犯之者。
前項之未遂犯罰之。
